臺灣新北地方法院刑事裁定
111年度撤緩字第19號
聲  請  人  臺灣新北地方檢察署檢察官
受  刑  人  吳怡臻
上列聲請人因受刑人聲請撤銷緩刑案件（111 年度執聲字第135
號），聲請撤銷緩刑，本院裁定如下：
    主  文
聲請駁回。
    理  由
一、聲請意旨略以：受刑人吳怡臻因詐欺等案件，經臺灣臺北地
    方法院以109 年度審訴字第923 號判決（臺灣臺北地方檢察
    署109年度偵字第6601號、臺灣花蓮地方檢察署109年度偵字
    第1987號）判處應執行有期徒刑8月，緩刑4 年，並應履行
    判決如附表所示之負擔，於109年11月20日確定在案。嗣經
    臺灣臺北地方檢察署以109執緩字第1249號案件，函請受刑
    人依判決履行給付，竟置之不理。其行為違反刑法第74條第
    2 項第3 款之規定，情節重大，足認原宣告之緩刑難收其預
    期效果，而有執行刑罰之必要，已合於刑法第75條之1 第1 
    項第4 款所定撤銷緩刑宣告之原因，爰依刑事訴訟法第476 
    條規定聲請撤銷緩刑。
二、按緩刑宣告，得斟酌情形命犯罪行為人向被害人支付相當數
    額之財產或非財產上之損害賠償；又受緩刑之宣告，而有違
    反刑法第74條第2項第1款至第8款所定負擔情節重大者，足
    認原宣告之緩刑難收其預期效果，而有執行刑罰之必要者，
    得撤銷緩刑之宣告，刑法第74條第2項第3款、第75條之1第1
    項第4款分別定有明文。
三、經查：
  ㈠受刑人吳怡臻因詐欺等案件，經臺灣臺北地方法院以109 年
    度審訴字第923 號判決（下稱本案判決）判處有期徒刑6月(
    2罪)，應執行有期徒刑8月，緩刑4 年，並應分別給付告訴
    人劉南森9萬元、告訴人陳金杉12萬元，給付方式，均自
　　109年10月起按月於每月15日前各支付每位被害人新臺幣（
    下同）3千元，至全部清償完畢為止，如有一期不履行，視
    為全部到期。本案判決於109 年11月20日確定等情，有本案
    判決及臺灣高等法院被告前案紀錄表在卷可參，首堪認定。
  ㈡惟聲請人並未提出資料釋明受刑人違反刑法第74條第2項第1
    款至第8款所定負擔情節重大，論述如下：
　1.聲請意旨雖稱本案經臺灣臺北地方檢察署以109執緩字第124
    9號案件，函請受刑人依判決履行給付，惟卷內並未見聲請
    人所稱函請受刑人履行之資料。
　2.又卷內僅附有臺北地方檢察署公務電話紀錄，記載詢問劉南
    森關於受刑人給付情形，雖告訴人劉南森稱受刑人僅給付9,
    000元，自110年2月起即未再給付等語，及劉南森郵局存簿
    儲金簿內頁影本，顯示受刑人曾於109年11月、12月、110年
    1月各給付3,000元，然前開電話紀錄係於何時詢問（其上雖
    有書記官戳章，然無法清楚辨識所示日期，且不知戳章日期
    與通話時間之關係）、通話內容係呈現何時狀態、受刑人嗣
    後是否曾再履行、迄今履行情形等情，均無可知。況受刑人
    對另名告訴人陳金杉給付情形，亦付之闕如。聲請人主張受
    刑人違反刑法第74條第2項第1款至第8款所定負擔情節重大
    ，聲請撤銷緩刑，即應釋明具體情事，而依聲請人所提前開
    資料，實無法顯示受刑人履行狀況，聲請人所稱受刑人違反
    本案判決所定負擔情節重大，尚屬無據。
四、聲請人並未釋明受刑人違反刑法第74條第2項第1款至第8款
    所定負擔情節重大之具體情事及佐證以供本院審酌，本件聲
    請為無理由，應予駁回。
五、依刑事訴訟法第220 條，裁定如主文。
中　　華　　民　　國　　111 　年　　1 　　月　　20　　日
                  刑事第九庭  法  官  何燕蓉
上列正本證明與原本無異。
如不服本裁定，應於裁定送達後五日內敘明抗告理由，向本院提
出抗告狀。
                              書記官  林進煌
中　　華　　民　　國　　111 　年　　1 　　月　　22　　日